【裁判字號】    95,易,898
【裁判日期】    950913
【裁判案由】    傷害
【裁判全文】
臺灣桃園地方法院刑事判決               95年度易字第898號
公  訴  人  臺灣桃園地方法院檢察署檢察官
被      告  丙○○
上列被告因傷害案件，經檢察官提起公訴（95年度偵字第12335
號），嗣經本院訊問被告後，被告自白犯罪，檢察官聲請協商判
決，經本院合議庭裁定由受命法官改依簡式審判程序後為協商判
決：
    主      文
丙○○公務員假借職務上之權力，傷害人之身體，處罰金新臺幣
貳萬肆仟元，如易服勞役，以新臺幣壹仟元折算壹日。
    事實及理由
一、犯罪事實：
    丙○○於民國95年1 月間係擔任本院之法警，為依法令從事
    公務之人，而於95年1 月14日，甲○○因涉犯毒品危害防制
    條例案件，為警員逮捕後，經臺灣桃園地方法院檢察署檢察
    官向本院聲請羈押，並將甲○○解送至本院，嗣本院裁定對
    甲○○羈押，而由法警乙○○（涉及傷害罪部分，另行審結
    ）負責將甲○○解還臺灣桃園地方法院檢察署，途中，甲○
    ○竟企圖脫逃，掙脫束縛，衝往本院大門處，（涉及脫逃罪
    部分，經本院另案審結），惟經法警乙○○制伏，並先行將
    甲○○押解回本院法警室後，改由丙○○負責解送甲○○返
    回臺灣桃園地方法院檢察署法警室，丙○○因知悉甲○○方
    才有脫逃之舉，甚為不滿，竟基於傷害之犯意，於95年1 月
    14日19時許，在臺灣桃園地方法院檢察署法警室內，即以腳
    踹甲○○之左側肋骨處1 次，使甲○○因此受有左側第4、5
    、6 肋骨骨折之傷害。嗣經甲○○於所涉違反毒品危害防制
    條例案件中向檢察官指述有遭毆傷情節，始循線查知上情。
    案經甲○○訴由臺灣臺灣桃園地方法院檢察署檢察官偵查起
    訴。
二、證據：
  (一)被告丙○○於本院行準備程序時之自白（見本院95年8 月30
  日準備程序筆錄）。
  (二)告訴人甲○○、證人即桃園看守所之特約醫生龔正位於偵查
    中之證述。
  (三)臺灣桃園看守所被告自白書1 份、臺灣桃園看守所新收收容
    人內外傷紀錄表1 份、照片1 張。
三、本件經檢察官與被告於審判外達成協商之合意且被告已認罪
    ，其合意內容為：被告丙○○願受科刑範圍為罰金新臺幣
    24,000元（即銀元8,000 元）。經查，上開協商合意並無刑
    事訴訟法第455 條之4 第1 項所列情形之一，且檢察官聲請
    改依協商程序而為判決，本院爰不經言詞辯論，於協商合意
    範圍內為協商判決，合先敘明。
四、附記事項
    查被告行為後，刑法於94年2 月2 日公布，於95年7 月 1日
    施行，其中修正第2 條、第33條、第42條規定。按行為後法
    律有變更者，適用行為時之法律，但行為後之法律有利於行
    為人者，適用最有利於行為人之法律，現行刑法第2 條第1
    項訂有明文。此條規定乃與刑法第1 條罪刑法定主義契合，
    而貫徹法律禁止溯及既往原則，係規範行為後法律變更所生
    新舊法律比較適用之準據法，是刑法第2 條本身雖經修正，
    但刑法第2 條既屬適用法律之準據法，本身尚無比較新舊法
    之問題，應一律適用裁判時之現行刑法第2 條規定以決定適
    用之刑罰法律，先予辨明。又以本次刑法修正之比較新舊法
    ，應就罪刑有關之共犯、未遂犯、想像競合犯、牽連犯、連
    續犯、結合犯，以及累犯加重、自首減輕暨其他法定加減原
    因（如身分加減）與加減例等一切情形，綜其全部罪刑之結
    果而為比較，最高法院95年5 月23日著有95年度第8 次刑庭
    會議決議可資參照，再按比較適用最有利於行為人之法律，
    應就罪刑有關之一切情形比較其全部結果，而為一體之適用
    ，不應一部分適用新法，一部分適用舊法，最高法院29年上
    字第964 號判例意旨參照。查：(1)刑法第33條第5 款關於罰
    金刑之計算單位及處罰部分：修正前刑法第33條第5 款規定
    「罰金：1 元以上。」，與修正後刑法第33條第5 款規定「
    罰金：新臺幣1,000 元以上，以百元計算之。」不同；另95
    年6 月14日修正公布刑法施行法第1 條之1 ：「中華民國94
    年1 月7 日刑法修正施行後，刑法分則編所定罰金之貨幣單
    位為新臺幣。94年1 月7 日刑法修正時，刑法分則編未修正
    之條文定有罰金者，自94年1 月7 日刑法修正施行後，就其
    所定數額提高為30倍。但72年6 月26日至94年1 月7 日新增
    或修正之條文，就其所定數額提高為3 倍」。而刑法第277
    條第1 項之普通傷害罪，依刑法第134 條規定加重後，有關
    罰金刑規定部分，修正前後法律，新法並無較有利於被告。
    (2)刑法第42條第2 項關於易服勞役折算標準部分：除該條文
    移至刑法第42條第3 項外，修正前刑法第42條第2 項前段規
    定：「易服勞役以1 元以上3 元以下折算1 日。」，又被告
    行為時之易服勞役折算標準，業據修正前罰金罰鍰提高標準
    條例第2 條前段規定，就其原定數額提高為100 倍折算1 日
    ，則被告行為時之易服勞役折算標準，應以銀元300 元折算
    1 日，即新臺幣900 元折算1 日，惟修正後刑法第42條第3
    項前段規定：「易服勞役以新臺幣1,000 元、2, 000元或3,
    000 元折算1 日。」，比較修正前、後易服勞役折算標準，
    以修正後之規定較有利於被告。(3)綜合上述各條文修正前、
    後之比較，揆諸前揭最高法院決議、判例意旨及修正後刑法
    第2 條第1 項前段、後段規定之「從舊、從輕」原則，及法
    律一體適用，不容割裂之原則，自以適用95年7 月1 日修正
    施行後相關刑法條文規定較有利於行為人，是本件自應適用
    修正後刑法之相關規定予以論處。
五、應適用之法條：依刑事訴訟法第273 條之1 第1 項、第455
    條之2 第1 項、第455 條之4 第2 項、第455 條之8 、第
    454 條第2 項，修正後刑法第2 條第1 項但書、刑法第277
    條第1 項、第134 條、第42條第3 項前段，刑法施行法第1
    條之1 第1 項、第2 項前段。
六、協商判決除有刑事訴訟法第455 條之4 第1 項第1 款於本訊
    問程序終結前，被告撤銷協商合意或檢察官撤回協商聲請者
    ；第2 款被告協商之意思非出於自由意志者；第4 款被告所
    犯之罪非第455 條之2 第1 項所定得以聲請協商判決者；第
    6 款被告有其他較重之裁判上一罪之犯罪事實者；第7 款法
    院認應諭知免刑或免訴、不受理者情形之一，及違反同條第
    2 項「法院應於協商合意範圍內為判決；法院為協商判決所
    科之刑，以宣告緩刑或二年以下有期徒刑、拘役或罰金為限
    」之規定者外，不得上訴。
七、本件如得上訴，而如不服本件判決，得自收受判決送達之日
    起10日內，向本院提出上訴書狀（須附繕本），上訴於第二
    審法院。
中    華    民    國    95    年    9    月    13     日
                      臺灣桃園地方法院刑事第七庭
                          法  官    賴  淑  美
以上正本證明與原本無異。
                          書記官    陳  育  君
中    華    民    國    95    年    9    月    13    日
附錄：本件論罪科刑法條全文
中華民國刑法第277條
傷害人之身體或健康者，處3年以下有期徒刑、拘役或1千元以下
罰金（罰金數額提高為30倍，改以新臺幣計算）。
犯前項之罪因而致人於死者，處無期徒刑或7年以上有期徒刑；
致重傷者，處3年以上10年以下有期徒刑。


司法院資訊處製作；財團法人民間司法改革基金會備份。
